【裁判字號】    97,中簡上,303
【裁判日期】    970516
【裁判案由】    傷害
【裁判全文】
臺灣臺中地方法院刑事判決           97年度中簡上字第303號
上  訴  人  臺灣臺中地方法院檢察署檢察官
被      告  乙○○
上列上訴人因被告傷害案件，不服臺灣臺中地方法院臺中簡易庭
97年度中簡字第110號中華民國97年2月27日第一審簡易判決（聲
請簡易判決處刑案號：臺灣臺中地方法院檢察署96年度偵字第27
689號），提起上訴，本院判決如下：
    主    文
上訴駁回。
乙○○緩刑貳年。
    犯罪事實及理由
一、本案經本院審理結果，認第一審簡易判決認事、用法及量刑
    均無不當，應予維持，並引用臺灣臺中地方法院檢察署檢察
    官聲請簡易判決處刑書及本院第一審簡易判決書記載之犯罪
    事實、證據及理由（如附件）。
二、本件上訴意旨略以：茲據告訴人甲○○具狀請求上訴，因告
    訴人已年逾七十，然被告乙○○卻不分青紅皂白，夥同其餘
    共犯予以圍毆，拳腳不足更以話筒、玻璃器皿毒打，且事後
    絕口不提賠償事宜，惡性重大，原審量刑過輕，請求予以撤
    銷改判等語。惟按，關於刑之量定，係實體法上賦予法院得
    為自由裁量之事項，苟已斟酌刑法第57條各款所列情狀，而
    未逾越法定刑度，或濫用其權限，即不得任意指摘為違法（
    最高法院72年度台上字第6696號、75年度台上字第7033號等
    判例要旨及95年度台上字第7315號、95年度台上字第7364號
    等判決要旨供參）；又在同一犯罪事實與情節，如別無其他
    加重或減輕之原因，下級審法院量定之刑，亦無過重或失輕
    之不當情形，則上級審法院對下級審法院之職權行使，原則
    上應予尊重（最高法院85年度台上字第2446號判決意旨供參
    ）。查本件被告所犯之刑法第277條第1項之罪，其法定本刑
    為「三年以下有期徒刑、拘役或一千元以下罰金」，而原審
    依被告所犯本案之具體情節及個別情況，依其職權行使，於
    法定刑度內量處被告拘役五十日，並諭知如易科罰金，以新
    臺幣一千元折算一日，要無任何罪刑顯不相當之處，實難謂
    原審有何違法失當可言。從而，本件原審審酌被告各種情狀
    ，所諭知判處之刑度，尚稱妥適，上訴人以原審量刑過輕為
    由而提起上訴，請求本院予以撤銷改判，為無理由。
三、查被告前未曾因故意犯罪受有期徒刑以上刑之宣告，有臺灣
    臺中地方法院檢察署刑案資料查註紀錄表及臺灣高等法院被
    告前案紀錄表在卷可按，被告經此教訓，當知警惕而無再犯
    之虞，且被告於本院審理時，已與告訴人甲○○達成和解，
    有告訴人所提出之領取賠償金額收據及傷害和解書各一份在
    卷可參，足認被告確有悔意，本院綜核各情，認所宣告之刑
    ，以暫不執行為適當，併予宣告緩刑二年，以啟自新。
四、據上論斷，應依刑事訴訟法第455條之1第1項、第3項、第37
    3條、第368條，刑法第74條第1項第2款，判決如主文。
中    華    民    國    97    年    5    月    16     日
                  刑事第十二庭  審判長法  官  莊深淵
                                      法  官  羅智文
                                      法  官  廖慧如
上正本證明與原本無異。
本件不得上訴。
                                      書記官  王美珍
中    華    民    國    97    年    5    月    16     日
附錄本案論罪科刑法條全文
中華民國刑法第277條
傷害人之身體或健康者，處3年以下有期徒刑、拘役或1千元以下
罰金。
犯前項之罪因而致人於死者，處無期徒刑或7年以上有期徒刑；
致重傷者，處3年以上10年以下有期徒刑。


司法院資訊處製作；財團法人民間司法改革基金會備份。
